臺灣雲林地方法院刑事判決　　　　　　　 94年度訴字第629號
公　訴　人　臺灣雲林地方法院檢察署檢察官
被　　　告　乙○○
　　　　　　　　　　（另案羈押於臺灣雲林看守所）
上列被告因違反毒品危害防制條例案件，經檢察官提起公訴（94
年度毒偵字第1017號），於準備程序中，被告就被訴事實為有罪
之陳述，經合議庭裁定由受命法官獨任依簡式審判程序審理，判
決如下：
    主  文
乙○○連續施用第壹級毒品，累犯，處有期徒刑拾月；扣案之第
壹級毒品海洛因拾小包【合計淨重貳拾捌點捌零公克（空包裝
重肆點伍柒公克）】均沒收銷燬之；扣案之注射針筒玖支及橡皮
軟管壹條均沒收。又連續施用第貳級毒品，累犯，處有期徒刑柒
月；扣案之第貳級毒品安非他命小包（驗餘合計淨重點柒壹
零伍公克）均沒收銷燬之；扣案之玻璃吸管貳支、盒子個均沒
收。應執行有期徒刑壹年月；扣案之第壹級毒品海洛因拾小
包【合計淨重貳拾捌點捌零公克（空包裝重肆點伍柒公克）】、
第貳級毒品安非他命小包（驗餘合計淨重點柒壹零伍公克）
均沒收銷燬之；扣案之注射針筒玖支、橡皮軟管壹條、玻璃吸管
貳支及盒子個均沒收。
    犯罪事實及理由
一、構成犯罪事實：
    乙○○前於民國83年間，因偽造有價證券案件，經最高法院
    以83年度臺上字第45號判處有期徒刑3年2月確定；復於84年
    間，因違反肅清煙毒條例案件，經本院以83年度訴緝字第61
    號判處有期徒刑3年4月確定，兩案接續執行，於86年5 月16
    日縮短刑期假釋出監，惟於假釋付保護管束期間，又因施用
    毒品案件違反保護管束情節重大，經撤銷假釋再於89年7 月
    28日入監執行殘刑，甫於93年7 月31日縮短刑期執行完畢（
    構成累犯）。又於87年間，因施用毒品案件，經臺灣高等法
    院臺南分院以87年度上易字第1063號裁定及臺灣彰化地方法
    院以87年度毒聲字第209 號裁定送觀察、勒戒後，認有繼續
    施用毒品之傾向，再送強制戒治，於87年12月7 日因停止戒
    治出戒治所，嗣於停止戒治保護管束期間，有違反保護管束
    應遵守事項情節重大，經臺灣高等法院臺南分院於88年5 月
    18日以87年度上易字第1063號刑事裁定撤銷停止戒治，並令
    被告入戒治處所施以強制戒治，於90年5 月11日強制戒治期
    滿釋放出所，並由臺灣高等法院臺南分院於90年5 月23日以
    89年度上易緝字第1363號判處免刑確定。詎乙○○仍不知悔
    改，於上開強制戒治執行完畢釋放後之5 年內，復基於施用
    第一級毒品之概括犯意，自94年2月間之某日起，至同年5月
    20日凌晨零時許止，連續在雲林縣莿桐鄉六合村新興54號其
    住處，以將毒品海洛因摻礦泉水置於針筒內注射手臂靜脈血
    管或身體其他部位之方式，約每日一次之頻率，施用第一級
    毒品海洛因多次；另基於施用第二級毒品之概括犯意，自94
    年2月間之某日起，至同年5月19日某時許止，連續在同上址
    住處，以將毒品安非他命置於玻璃管內，以火燒烤使產生煙
    霧，再以過濾器過濾後吸食其煙霧之方式，施用第二級毒品
    安非他命多次。嗣於94年5月20日下午3時許，為警持本院94
    年度聲搜字第265 號搜索票至上址其住處執行搜索，當場扣
    得含有第一級毒品海洛因成分之白粉13小包【合計淨重28.
    80公克（空包裝重4.57公克）】、第二級毒品安非他命3 小
    包（驗餘合計淨重3.7105公克）及乙○○所有供其施用毒品
    海洛因之注射針筒9支、橡皮軟管1條，及乙○○所有供其施
    用毒品安非他命之玻璃吸管2支及盒子3個等物。
二、上開犯罪事實有下列證據可以證明：
  (一)本院94年度聲搜字第265號搜索票影本1紙。
  (二)雲林縣警察局刑警隊搜索扣押筆錄1份。
  (三)查獲現場及扣案物品之照片共9張。
  (四)雲林縣警察局刑警隊查獲毒品案件嫌犯尿液送檢真實姓名對
    照表1紙。
  (五)雲林縣衛生局煙毒尿液檢驗成績書1紙。
  (六)法務部調查局94年7月21日調科壹字第160002703號鑑定通知
    書影本1紙。
  (七)憲兵司令部刑事鑑識中心94年8月8日（94）安鑑字第02026
    號鑑驗通知書影本1紙。
  (八)扣案之白色粉末13包、結晶3包、注射針筒9支、橡皮軟管1
    條、玻璃吸管2支及盒子3個等物。
  (九)臺灣高等法院臺南分院89年度上易緝字第1363號刑事判決1
    份。
  (十)臺灣臺中地方法院89年度訴字第2648號刑事判決1份。
  (十一)被告乙○○之刑案資料查註紀錄表及臺灣高等法院被告前案
    紀錄表各1份。
  (十二)被告於偵查及本院審理中之自白。而其自白核與上開積極證
    據相吻合，足認與事實相符，應可予採信。
三、應適用之法條：
  (一)刑事訴訟法第273條之1第1項、第299條第1項前段、第310條
    之2、第454條。
  (二)毒品危害防制條例第10條第1項、第2項、第18條第1 項前段
    。
  (三)刑法第11條前段、第56條、第47條、第51條第5 款、第38條
    第1項第2款。
四、如不服本判決，得於判決書送達之翌日起10日內，以書狀敘
    述理由，向本院提出上訴。
本案經檢察官甲○○到庭執行職務。
中　　華　　民　　國　　94　　年　　10　　月　　28　　日
                  刑事第三庭    法  官  廖國勝
以上正本證明與原本無異。
如不服本判決，應於判決送達後10日內，向本院提出上訴狀。
                                書記官  譚系媛
中　　華　　民　　國　　94　　年　　10　　月　　28　　日
【附錄本案論罪科刑法條全文】
毒品危害防制條例第10條：
施用第一級毒品者，處六月以上五年以下有期徒刑。
施用第二級毒品者，處三年以下有期徒刑。
